臺灣高雄地方法院刑事判決　　　　　　 96年度訴緝字第117號
公　訴　人　臺灣高雄地方法院檢察署檢察官
被　　　告　甲○○
　　　　　　　　　　（現於臺灣高雄第二監獄另案執行中）
上列被告因違反毒品危害防制條例案件，經檢察官提起公訴（94
年度毒偵字第7123號）及移送併辦（94年度毒偵字第7597號），
被告於本院準備程序進行中，就被訴犯罪事實為有罪之陳述，經
本院告知簡式審判程序意旨，並聽取公訴人及被告之意見後，本
院合議庭裁定由受命法官獨任依簡式審判程序審理，判決如下：
    主  文
甲○○連續施用第一級毒品，累犯，處有期徒刑柒月，扣案之第
一級毒品海洛因共肆包（合計淨重參點柒肆公克），沒收銷燬之
；扣案之吸食工具參支、葡萄糖壹包、針筒壹支、夾鍊袋拾參個
、鏟子貳支、水瓶壹支，均沒收之。又連續施用第二級毒品，累
犯，處有期徒刑肆月，扣案之第二級毒品甲基安非他命壹包（驗
前毛重參點柒公克、驗後毛重參點陸公克），沒收銷燬之；扣案
之殘渣袋參個、注射針筒參支、橡膠繩壹條，均沒收之。應執行
有期徒刑拾月，扣案之第一級毒品海洛因共肆包（合計淨重參點
柒肆公克）、第二級毒品甲基安非他命壹包（驗前毛重參點柒公
克、驗後毛重參點陸公克），均沒收銷燬之；扣案之吸食工具參
支、葡萄糖壹包、針筒壹支、夾鍊袋拾參個、鏟子貳支、水瓶壹
支、殘渣袋參個、注射針筒參支、橡膠繩壹條，均沒收之。
    事實及理由
一、本件犯罪事實及證據部分，除事實欄補充更正為：「甲○○
    前因偽造文書罪，經本院判處有期徒刑3 月確定，於民國94
    年7 月7 日縮刑期滿執行完畢。又因施用毒品犯行，經本院
    裁定予以強制戒治，於92年4 月19日戒治期滿釋放。復再犯
    施用毒品案件，經本院判決應執行有期徒刑10月確定。詎其
    仍不知悔改，於前揭強制戒治執行完畢五年內，猶基於連續
    施用第一級毒品海洛因及第二級毒品甲基安非他命之概括犯
    意，於94年7 月25日晚間9 時20分許回溯24小時內某時起至
    94年8 月30日下午2 時許，在高雄市○○路某公共廁所內，
    分別以海洛因摻水注射針筒注射、以玻璃球燒烤之方式，施
    用第一級毒品海洛因及第二級毒品甲基安非他命多次。嗣經
    警(1)於94年7 月25日，在高雄縣鳳山市○○街143 巷22號康
    橋飯店515 室，當場查獲其與呂伯娟、陳吉籐（以上2 人另
    案審理）共處一室，並在現場扣得海洛因3 包、安非他命1
    包、吸食工具3 支、葡萄糖1 包、針筒1 支、夾鍊袋13個、
    鏟子2 支、水瓶1 支，嗣經其同意後採尿送驗；(2)94年8 月
    31日，在高雄市○○區○○路與覺民路口為警查獲，並扣得
    第一級毒品海洛因1 包、殘渣袋3 個、注射針筒3 支、橡膠
    繩1 條等物，始悉上情。」；證據欄增列：被告甲○○於
    本院審理時之自白高雄醫學大學附設中和紀念醫院000000
    0 號檢驗報告（本院訴字卷第38頁）法務部調查局調科壹
    字第220021313 號鑑定書（本院訴字卷第41頁）法務部調
    查局調科壹字第220021617 號鑑定書（本院訴字卷第77頁）
    高雄市立凱旋醫院濫用藥物尿液A00000000 號檢驗報告（
    本院訴字卷第32頁）外，餘均引用檢察官起訴書及移送併辦
    意旨書之記載（詳如附件）。
二、本件被告甲○○所犯為死刑、無期徒刑或最輕本刑為3 年以
    上有期徒刑以外之罪，其於準備程序中就被訴事實為有罪之
    陳述，經法官告知簡式審判程序之旨，並聽取公訴人及被告
    之意見後，依刑事訴訟法第273 條之1 第1 項規定，裁定由
    受命法官獨任進行簡式審判程序，合先敘明。
三、查被告行為後，如附表所示之相關法律業經變更，並於95年
    7 月1 日施行，玆經整體比較結果，裁判時法並未較為有利
    ，從而依刑法第2 條第1 項規定，從輕從新適用，合先敘明
    。
四、按海洛因、甲基安非他命係屬毒品危害防制條例第2 條第2
    項第1 款、第2 款所稱之第一級、第二級毒品，依法不得施
    用、持有。核被告所為，各係犯毒品危害防制條例第10條第
    1 項、第2 項之施用第一級、第二級毒品罪。其持有海洛因
    、甲基安非他命後，各進而施用，其持有之低度行為均應為
    其施用之高度行為所吸收，均不另論罪。至移送併辦部分（
    94年度毒偵字第7597號）固未經檢察官起訴，然與已起訴部
    分有連續犯之裁判上一罪關係，為起訴效力所及，本院自得
    併予審究。被告先後多次施用一、二級毒品犯行，時間緊接
    、方法相同，所犯係構成要件相同之罪名，顯各係基於概括
    犯意為之，各應依修正前刑法第56條連續犯之規定論以一罪
    ，並加重其刑。復查，被告有如附件所示之前科及執行完畢
    等情，有臺灣高等法院被告前案紀錄表在卷可按，其前受有
    期徒刑之執行完畢後，5 年以內因故意再犯本件有期徒刑以
    上之罪，不論依修正前之刑法第47條，或修正後之刑法第47
    條第1 項之規定，均構成累犯，對被告而言並無有利或不利
    之情形，自不生新舊法比較之問題，應依修正後之刑法第47
    條第1 項規定，論以累犯，並加重其刑。依法遞加重之。被
    告前揭二罪間，犯意各別，行為互殊，應予分論併罰。爰審
    酌被告前已因施用毒品案件經強制戒治及論罪科刑，猶未徹
    底戒除毒癮，足認其並無戒除毒害之決心，本不宜寬貸，惟
    念其犯後坦承犯行，態度良好，本件施用毒品次數非少，然
    施用毒品乃自戕一己之身體健康，其行為本身對社會所造成
    之危害並非直接、鉅大，暨其犯罪動機、目的等一切情狀，
    各量處如主文所示之刑，並定其應執行刑。至扣案之第一級
    毒品海洛因4 包（合計淨重3.74公克）及第二級毒品甲基安
    非他命1 包（驗後毛重3.6 公克），均確係毒品無訛，業如
    前述，皆應依毒品危害防制條例第18條第1 項前段規定宣告
    沒收銷燬之；至送鑑耗損之海洛因、甲基安非他命既已滅失
    ，自無庸再予宣告沒收銷燬之必要，附此敘明。扣案之吸食
    工具3 支、葡萄糖1 包、針筒1 支、夾鍊袋13個、鏟子2 支
    、水瓶1 支、殘渣袋3 個、注射針筒3 支、橡膠繩1 條，均
    為被告所有供本件犯罪所用之物，爰依刑法第38條第1 項第
    2 款均沒收之。至中華民國96年罪犯減刑條例雖於96年7 月
    16日公佈施行，然本件被告係因通緝到案，依中華民國96年
    罪犯減刑條例第5 條，不得減刑，附此敘明。
據上論斷，應依刑事訴訟法第273條之1第1項、第284條之1、第2
99條第1 項前段、第310 條之2 、第454 條第2 項，毒品危害防
制條例第10條第1 項、第2 項、第18條第1 項前段、刑法第2 條
第1 項前段、第11條、修正前刑法第56條、刑法第47條第1 項、
第51條第5款，判決如主文。
本案經檢察官乙○○到庭執行職務。
中　　華　　民　　國　　96　　年　　8 　　月　　15　　日
                  刑事第十一庭  法　官　吳金芳
以上正本證明與原本無異。
如不服本判決，應於收受本判決後10日內向本院提出上訴書狀，
其未具體敘述理由者，應於上訴期間屆滿後20日內，向本院補提
上訴理由書狀（須按他造當事人之人數附繕本，勿逕送上級法院
）。
中　　華　　民　　國　　96　　年　　8 　　月　　21　　日
　　　　　　　　　　　          書記官  周美
附錄本判決論罪科刑法條：
毒品危害防制條例第10條
施用第一級毒品者，處 6 月以上 5 年以下有期徒刑。
施用第二級毒品者，處 3 年以下有期徒刑。
附表：
┌──────┬─────────────┬─────────────┬───────┬─────┐
│相關變更條文│行為時法（下稱舊法）之內容│裁判時法（下稱新法）之內容│比  較  理  由│備    註  │
├──────┼─────────────┼─────────────┼───────┼─────┤
│ 【連續犯】 │第56條：連續數行為而犯同一│（刪除）                  │新法刪除連續犯│被告先後多│
│            │之罪名者，以一罪論。但得加│                          │之規定        │次行使偽造│
│            │重其刑至2 分之1 。        │                          │              │私文書犯行│
│            │                          │                          │              │，依新法須│
│            │                          │                          │              │分論併罰，│
│            │                          │                          │              │依舊法則僅│
│            │                          │                          │              │論一罪，是│
│            │                          │                          │              │舊法有利。│
└──────┴─────────────┴─────────────┴───────┴─────┘
附件：
